【裁判字號】    99,訴,198
【裁判日期】    991029
【裁判案由】    偽造文書
【裁判全文】
臺灣新竹地方法院刑事判決               99年度訴字第198號
公  訴  人  臺灣新竹地方法院檢察署檢察官
被      告  李銘鴻
上列被告因偽造文書案件，經檢察官聲請簡易判決處刑（98年度
偵字第6775號），本院認不宜以簡易判決處刑，改依通常訴訟程
序審理，判決如下︰
    主  文
李銘鴻行使變造準私文書，足以生損害於公眾及他人，處有期徒
刑肆月，如易科罰金，以新臺幣壹仟元折算壹日。扣案如附表編
號一自小客車上變造之車身號碼「N16ES091425 」及引擎號碼「
QG00000000」及編號三之三、編號四、編號六之物均沒收。
李銘鴻被訴使公務員登載不實罪部分無罪。
    事  實
一、李銘鴻係設於新竹市○○路○ 段156 巷50號駿笙汽車保養廠
    之負責人，於民國98年8 月中旬，以新臺幣（下同）25,000
    元代價，收購發生事故之彭楫琇所有，以聯興汽車行即溫貽
    輝名義登記領用牌照之營業用小客車1 台（2005年份日產N1
    6ESSENTRA，車牌號碼251-NG，車身號碼N16ES091425號、引
    擎號碼QG00000000號，以下簡稱甲車）後，又以欲購買同型
    車款拆卸零件為由，向中古車買賣業者葉玄章探詢，而於98
    年8月28日下午2時許，在駿笙汽車保養廠以60,000元向葉玄
    章購得其由當鋪業者流當取得之「權利車」（即車主尚未付
    清銀行貸款而無法辦理過戶登記之車輛）自用小客車1台（
    2004年份日產N16ES SENTRA，車牌號碼5720—JV，車身號碼
    N16E S074411號、引擎號碼QG00000000號，以下簡稱乙車）
    。李銘鴻購得上開2車後，基於行使變造準私文書之犯意，
    於98年8月28日下午3時57分許，以行動電話00000000 00與
    網路上查知使用行動電話0000000000，真實姓名年籍不詳，
    綽號「老仔」成年男子（以下簡稱「老仔」）聯繫，共同基
    於變造準私文書之犯意聯絡，於翌日（即同年月29日）上午
    10時至12時間，在駿笙汽車保養廠，由「老仔」依李銘鴻指
    示，將乙車上原有車身號碼後5碼及引擎號碼後5碼部分，以
    不詳方式磨損重新打印、變造為甲車之車身號碼及引擎號碼
    ，而變造足以表示汽車製造廠商出廠標誌一定用意證明之以
    私文書論之準私文書，事成後即支付「老仔」20,000 元之
    報酬。李銘鴻再單獨基於行使變造準私文書之犯意，於98年
    8月31日，持甲車原登記名義人聯興汽車行即溫貽輝之運輸
    業執照、營利事業登記證、原汽車牌照「251-NG」繳銷之文
    件（該牌號車牌2面及行照1張均於98年8月25日由車主繳銷
    ）及其本人之身分證、健保卡等文件，前往交通部公路總局
    臺中區監理所豐原監理站申請辦理甲車汽車過戶登記手續，
    再駕駛乙車至檢驗處所後，出示該車上已經變造為與甲車相
    同之車身及引擎號碼而行使之，由承辦人員進行核對引擎號
    碼及車身號碼與來歷憑證之程序，承辦人員不察，誤以為該
    車確為甲車而以原車牌（即甲車車牌）繳銷重領為由，准予
    核發新領牌照號碼「2567-ZH」車牌2面及行車執照1張，嗣
    將前開事項登載於車籍登記簿，足生損害於原汽車製造廠商
    及監理機關對於車輛管理之正確性。嗣於98年9月2日，為警
    接獲線報後循線查獲，並扣得如附表所示之物。
二、案經新竹市警察局移送臺灣新竹地方法院檢察署檢察官偵查
    後聲請簡易判決處刑。
    理  由
壹、證據能力部分：
一、被告李銘鴻於警詢、檢察事務官詢問、檢察官偵訊及本院審
    理中所為之自白，並無證據證明係出於強暴、脅迫、利誘、
    詐欺、疲勞訊問、違法羈押或其他不正之方法，亦非違反法
    定障礙事由經過期間不得訊問或告知義務之規定而為，且與
    事實相符，依刑事訴訟法第156 條第1 項、第158 條之2 規
    定，應認均有證據能力。
二、按被告以外之人於審判外之言詞或書面陳述，雖不符合刑事
    訴訟法第159 條之1 至第159 條之4 之規定，而經當事人於
    審判程序同意作為證據，法院審酌該言詞陳述或書面陳述作
    成時之情況，認為適當者，亦得為證據；當事人、代理人或
    辯護人於法院調查證據時，知有第159 條第1 項不得為證據
    之情形，而未於言詞辯論終結前聲明異議者，視為有前項之
    同意；刑事訴訟法第159 條之5 第1 項、第2 項分別定有明
    文。該條立法意旨在於傳聞證據因未經當事人之反對詰問予
    以核實，原則上固先予以排除，惟若當事人已放棄反對詰問
    權，於審判程序中表明同意該等傳聞證據可作為證據；或於
    言詞辯論終結前未聲明異議，基於尊重當事人對傳聞證據之
    處分權及證據資料愈豐富，愈有助於真實發見之理念，應認
    上開傳聞證據亦均具有證據能力。經查，本件證人即於查獲
    當日在場之人楊富任於警詢、證人葉玄章於警詢及檢察事務
    官詢問中所為之證述，固屬被告以外之人於審判外陳述，惟
    被告對其前開供述，於本院言詞辯論終結前均未對其證據能
    力聲明異議，而本院審酌上開證據資料製作時之情況，尚無
    違法不當取供及證明力明顯過低之瑕疵之情形，依刑事訴訟
    法第159 條之5 第2 項規定，本院認均應有證據能力。
三、按搜索，經受搜索人出於自願性同意者，得不使用搜索票，
    但執行人員應出示證件，並將其同意之意旨記載於筆錄，刑
    事訴訟法第131 條之1 規定甚明。本案警員執行搜索時，雖
    未向法院聲請搜索票，惟其執行係得被告之同意後為之，有
    新竹市警察局第二分局搜索扣押筆錄1 紙在卷可稽，並經執
    行員警記載事由於筆錄，是本案係得被告之同意後搜索，依
    上開規定，本案搜索扣押所得如附表所示之物等，並非違法
    取得之證物，有證據能力。至於本案其餘非供述證據，本院
    審酌該等證據作成及取得之程序均無違反法定程序之處，且
    與本案具有關連性，又上開各該證據均經本院於審判期日依
    法進行證據之調查、辯論，被告於訴訟上之防禦權，已受保
    障，故上開證據資料均有證據能力。
貳、有罪部分：
一、訊據被告李銘鴻於警詢、偵查及本院審理中均對於前揭犯罪
    事實坦承不諱，核與證人楊富任於警詢、證人葉玄章於警詢
    及檢察事務官詢問中證述之情節相符（見臺灣新竹地方法院
    檢察署98年度偵字第6775號偵查卷第10至11頁、第8 至9 頁
    、第73至74頁），另有車牌號碼2567-ZH 汽車新領牌照登記
    書「車主聯」、「審核聯」各1 紙（見同前偵查卷第13頁、
    第81頁、第84頁，本院99年度審竹簡字第52號刑事卷第9 頁
    ，本院99年度訴字第198 號卷第27頁）、車牌號碼251-NG汽
    車新領牌照登記書「車主聯」、「審核聯」各1 紙（見同前
    偵查卷第14頁、第87頁，本院99年度訴字第198 號卷第26頁
    ）、採證照片16幀（見同前偵查卷第27至34頁）、車牌號碼
    5720-JV 汽車新領牌照登記書影本1 紙（見同前偵查卷第75
    至76頁）、新竹市警察局少年隊偵查佐羅佳榜於98年10月20
    日製作之偵查報告1 紙（見同前偵查卷第79頁）、車牌號碼
    215-NG（正確應為251-NG）汽（機）車過戶登記書1 紙（見
    同前偵查卷第82頁、第85頁，本院99年度審竹簡字第52號卷
    第8 頁）、車牌號碼251-NG汽（機）車各項異動登記書（繳
    銷）「車主聯」、「存查聯」各1 紙（見同前偵查卷第15頁
    、第90頁，本院99年度訴字第198 號卷第25頁）、車籍查詢
    - 基本資料詳細畫面（車號：2567-ZH ）1 紙（見同前偵查
    卷第17頁）、車籍查詢- 歷次車號顯示畫面（車號：2567-Z
    H 、251-NG、642-DB）1 紙（見同前偵查卷第18頁）、新竹
    市警察局第二分局98年9 月2 日搜索扣押筆錄、扣押物品目
    錄表、扣押物品收據、勘察採證同意書各1 份（見同前偵查
    卷第19至25頁）、公路監理電子匣門車號查詢汽車車籍（車
    號：5720-JV ）資料1 紙（見同前偵查卷第48頁）、中華電
    信資料查詢（行動電話門號0000000000號，用戶名稱：李銘
    鴻）98年8 月28日至98年8 月31日雙向通聯紀錄1 份（見同
    前偵查卷第56至69頁）、交通部公路總局新竹區監理所新竹
    市監理站98年10月20日竹監新字第0980010538號函覆說明1
    紙（見同前偵查卷第77頁）、車號642-DB汽（機）車過戶登
    記書1 紙（見同前偵查卷第88頁）、新竹縣計程車客運商業
    同業公會會同新竹縣汽車駕駛員職業公會共同研訂駕駛人自
    備車輛參與經營契約1 份（見同前偵查卷第87頁）、交通部
    公路總局臺中區監理所豐原監理站99年5 月19日中監豐字第
    0990008746號函（見本院99年度審竹簡字第52號卷第7 頁）
    、交通部公路總局臺中區監理所豐原監理站99年10月4 日中
    監豐字第0990017565號函覆說明及交通部公路總局臺中區監
    理所豐原監理站車輛檢驗記錄表（見本院99年度訴字第198
    號卷第33頁、第35頁）在卷可稽及扣案如附表一、三之三、
    四、六、十一所示之物在案可佐，足認被告前揭具任意性之
    自白核與事實相符，而屬可信。綜上所述，本件事證明確，
    被告犯行洵堪認定，應依法論科。
二、（一）按汽車車身號碼、引擎號碼係汽車製造廠商出廠之標
    誌，乃表示一定用意之證明，依刑法第220 條第1 項規定，
    應以私文書論，而刑法上偽造、變造文書之主要區別，在於
    偽造係無製作權人不法製作，具有創設性者而言；變造則指
    無製作權人變更他人作成之真正文書，不變更其本質者之謂
    。而失竊車輛之車身號碼或引擎號碼，其將全部號碼磨去，
    重新鑄造一新號碼，因具有創設性，自屬偽造行為。若係就
    原有號碼僅將其中部分予以抹去、變更，則屬變造行為。監
    理機關管理汽、機車，係以車輛之牌號及車身號碼、引擎號
    碼為依據，所登載內容，係記載某號車牌配屬某號車身號碼
    、引擎號碼，此乃公知事實，變造車身號碼、引擎號碼之結
    果，顯然妨害監理機關對車輛之管理，自足以生損害於公路
    主管機關之管理及製造廠商之信譽，應論以同法第210 條之
    變造私文書罪（最高法院66年台上字第1961號判例、96年度
    台上字第5522號判決、98年度台上字第4073號判決等參照）
    。（二）核被告所為，係犯刑法第216 條、第220 條第1 項
    、第210 條之行使變造準私文書罪。起訴書雖記載被告與「
    老仔」共同將乙車即原車牌號碼5720-JV 號自小客車之車身
    及引擎號碼重新打造，使之與甲車即原車牌號碼215-NG汽車
    車身及引擎號碼相符，屬偽造準私文書之行為，惟本院比較
    前開2 車之車身及引擎號碼，僅有後5 碼數字有異，而新竹
    市警察局少年警察隊警員進行車身及引擎號碼電解還原過程
    後，發現嗣懸掛「2567-ZH 」車牌之自小客車（即乙車即原
    車牌號碼5720-JV 之車）車身號碼經電解還原後後5 碼數字
    邊緣皆有異處，與前6 碼相比明顯不同，引擎號碼電解還原
    後，後5 碼數字顯較前4 碼明顯深刻（見同前偵卷第33至34
    頁），應認被告及「老仔」係共同將乙車原車身及引擎號碼
    後5 碼抹去、變更，而非將全部號碼磨去，重新鑄造一新號
    碼，其行為既非消滅原文書而重新製作完全不同之新文書，
    應認此部分僅屬變造而非偽造準私文書之行為，公訴人認此
    部分該當偽造準私文書犯行，應有誤會，然因變造準私文書
    行為與檢察官起訴書所載論罪法條規定於同一條文，是此部
    分即毋庸變更起訴法條。再被告為變造車身及引擎號碼準私
    文書之低度行為後，再駕駛乙車至監理單位檢驗處所，出示
    該車上已經變造為與甲車相同之車身及引擎號碼供承辦人員
    進行核對引擎號碼及車身號碼與來歷憑證手續而行使之，前
    開變造之低度行為應為行使之高度行為所吸收，不另論罪。
    又被告與「老仔」成年男子間，就變造準私文書罪部分，有
    共同犯意聯絡及行為分擔，應論以共同正犯。（三）爰審酌
    被告並無犯罪前科，有臺灣高等法院被告前案紀錄表一紙附
    卷可參，素行尚佳，其正值青壯，教育程度為高中肄業，從
    事汽車修配業（見同前偵卷第4 頁被告警詢筆錄教育程度及
    職業欄），智識程度尚可，本可期待其守法自重，竟為貪圖
    己身小利，而為行使變造車身及引擎號碼準私文書犯行，對
    於原汽車製造廠商及監理機關對於車輛管理之正確性損害非
    屬輕微，惟衡酌本件僅查獲被告所為犯罪之情節，暨被告犯
    後始終坦認一切犯行，犯罪後態度良好等一切情狀，量處如
    主文所示之刑，並諭知易科罰金之折算標準，以示懲戒。
三、沒收部分：扣案如附表編號一所示懸掛車牌號碼自小客車上
    變造之車身號碼「N16ES091425 」及變造之引擎號碼「QG00
    000000」為變造準私文書犯罪所生之物，扣案如附表編號三
    之三、編號四、編號六所示之物，均為行使變造準私文書犯
    罪所生之物，且均為被告所有，均應依刑法第38條第1 項第
    3 款規定宣告沒收。至於其餘如附表所示之物，固均屬被告
    所有，惟與本件變造準私文書、行使變造準私文書犯行均無
    關連，是未予宣告沒收，併此敘明。
參、無罪部分：
一、公訴意旨另以：被告李銘鴻於指示「老仔」將原懸掛車牌57
    20-JV 號自小客車（即前述乙車）之車身及引擎號碼磨除並
    重新打造為原車牌號碼251-NG汽車（即前述甲車）之車身及
    引擎號碼後，於98年8 月31日持相關證件，向交通部公路總
    局台中區之監理機關申請辦理汽車過戶及新領車牌號碼2567
    -ZH 號牌照，致承辦之公務員將此不實之事項登載於職務上
    所掌之汽車新領牌照登記申請書等公文書，係使承辦公務員
    登載不實，此部分另涉有刑法第214 條使公務員登載不實事
    項於公文書罪等語。
二、按犯罪事實應依證據認定之，無證據不得認定犯罪事實；不
    能證明被告犯罪者，應諭知無罪之判決，刑事訴訟法第154
    條第2 項、第301 條第1 項分別定有明文。次按，事實之認
    定，應憑證據，如未能發現相當證據，或證據不足以證明，
    自不能以推測或擬制之方法，以為裁判基礎；又認定不利於
    被告之事實，須依積極證據，苟積極證據不足為不利於被告
    事實之認定時，即應為有利於被告之認定，更不必有何有利
    之證據，最高法院40年台上字第86號及30年上字第816 號判
    例可資參照。據此，刑事訴訟上證明之資料，無論為直接證
    據或間接證據，均須達於通常一般之人均不致於有所懷疑，
    而得確信為真實之程度，始得據為有罪之認定，若關於被告
    是否犯罪之證明未能達此程度，而有合理性懷疑之存在，致
    使無從形成有罪之確信，根據「罪證有疑、利於被告」之證
    據法則，即不得遽為不利被告之認定，最高法院76年度台上
    字第4986號判例意旨可資參照。另檢察官對於起訴之犯罪事
    實，倘其所提出之證據，不足為被告有罪之積極證明，或其
    指出之證明方法，無從說服法院以形成被告有罪之心證，基
    於無罪推定之原則，自應為被告無罪判決之諭知，最高法院
    92年度台上字第128 號判例意旨足資參照。
三、公訴意旨認被告涉犯前開罪嫌，無非以被告於警詢、偵查中
    供述及交通部公路總局臺中區監理所豐原監理站中監豐字第
    0980017619號函附車牌號碼2567—ZH號汽車新領牌照登記書
    暨過戶登記書等文件，資為論據。
四、訊據被告固對於起訴書所載之事實並不爭執，惟供稱：伊於
    98年8 月31日是親自開車到監理單位領牌，先去右手邊掛號
    ，再由機器檢驗煞車及燈光，最後是承辦人員來看車身及引
    擎號碼，承辦員把引擎蓋打開，拿小的手電筒照引擎號碼及
    車身號碼，並拿原車資料和新領牌照申請書核對，看完後，
    承辦人員把文件拿去辦公室蓋章，我再拿承辦人員給我的資
    料去換領新的牌照等語（見本院99年度審訴字第484 號卷第
    7 至8 頁，本院99年度訴字第198 號卷第17至22頁、第58至
    61頁）。
五、經查，本件被告確有於變造車身號碼及引擎號碼後，在98年
    8 月31日，持甲車原登記名義人聯興汽車行即溫貽輝之運輸
    業執照、營利事業登記證、原汽車牌照「251-NG」繳銷之文
    件（該排號車牌2 面及行照1 張均於98年8 月25日由車主繳
    銷）及其本人之身分證、健保卡等文件，前往交通部公路總
    局臺中區監理所豐原監理站申請辦理甲車汽車過戶登記手續
    及新領牌照等手續，嗣由承辦人員以原車牌（即甲車車牌）
    繳銷重領為由准予核發新領牌照號碼號碼「2567-ZH 」車牌
    2 面及行車執照1 張，並將前開事項登載於車籍登記簿等情
    ，固業如前述。惟按：（一）刑法第214 條所謂使公務員登
    載不實事項於公文書罪，須一經他人之聲明或申報，公務員
    即有登載之義務，並依其所為之聲明或申請予以登載，而屬
    不實之事項者，始足構成，若其所為聲明或申報，公務員尚
    須為實質之審查，以判斷其真實與否，始得為一定之記載者
    ，即非本罪所稱之使公務員登載不實，最高法院73年台上字
    第17 10 號判例可資參照。（二）按道路交通安全規則第39
    條第1 款規定：「汽車申請牌照檢驗項目及標準，依下列規
    定：一、引擎或車身（架）號碼及拖車標識牌應與來歷憑證
    相符…」，檢驗員於目測檢驗項目（以肉眼核對）核對引擎
    號碼及車身號碼與來歷憑證相符後，始予發照領牌，若有不
    相符情形，報請警察單位處理，而本件確經交通部公路總局
    臺中區監理所豐原監理站檢驗員於98年8 月31日核對車身及
    引擎號碼與原車號251-NG號汽車登記相符後辦理過戶，並重
    新領牌為「2567-ZH 」等情，有交通部公路總局臺中區監理
    所豐原監理站99年5 月19日中監豐字第0990008746號函、99
    年10月4 日中監豐字第0990017565號函覆說明及及交通部公
    路總局臺中區監理所豐原監理站車輛檢驗記錄表（見本院99
    年度審竹簡字第52號卷第7 頁，本院99年度訴字第198 號卷
    第33頁、第35頁），核與被告供稱新領牌照登記前，承辦人
    員曾親自檢驗實車等語相符，是被告固以不實車身號碼之小
    客車向監理機關申領牌照，惟該管公務員對其申請新領牌照
    是否准許，既有實質核對審查之義務，負責檢驗之公務員未
    能發現該車車身及引擎號碼係經變造，而在所掌車籍資料為
    錯誤之記載並核發牌照。依上開說明，自與刑法第21 4 條
    之構成要件不符，尚難認被告有使公務員登載不實事項於公
    文書罪之犯行。（三）至於本件蒞庭公訴人於本院99年10
    月14日審理期日論告時，另稱：本件聲請簡易判決處刑之範
    圍，除前開新領牌照登記外，尚包含被告汽車過戶部分，亦
    係犯刑法第214 條使公務員登載不實事項於公文書罪等語（
    見本院99年度訴字第198 號卷第62頁），然遍查全卷資料，
    本件被告於本院準備程序中始終陳稱原車牌號碼251-NG號汽
    車（即前述甲車）係其自車主彭楫琇及登記名義人聯興汽車
    行溫貽輝處購得，該車牌之繳銷手續為車主等人辦好後將相
    關資料交付給伊，伊再持前開資料於98年8 月31日辦理過戶
    登記及新領牌照手續等語（見本院99年度審訴字第484 號卷
    第7 至8 頁，本院99年度訴字第198 號卷第17至22頁），且
    有扣案如附表編號五中所附本件汽車買賣契約書1 份（影本
    如本院99年度訴字第198 號卷第24頁）、原車牌號碼251-
    NG號汽車之汽（機）車各項異動登記書（繳銷）「車主聯」
    、「存查聯」各1 紙（見同前偵查卷第15頁、第90頁，本院
    99年度訴字第198 號卷第25頁）及原車牌號碼251-NG汽（機
    ）車過戶登記書1 紙在卷可稽（見同前偵查卷第82頁、第85
    頁，本院99年度審竹簡字第52號卷第8 頁），前開買賣契約
    書有該車登記名義人聯興汽車行溫貽輝之簽名，異動登記書
    上有該車登記名義人聯興汽車行溫貽輝之印章，而汽（機）
    車過戶登記書上亦有聯興汽車行溫貽輝之印章，難認定前開
    買賣契約、異動登記或汽（機）車過戶登記書有何經他人偽
    造、不實之情事，而本件公訴人於本院準備程序、審理期日
    亦未曾主張被告非以買賣之合法方式取得原車牌號碼215-NG
    汽車之所有權，本院自不得率爾認被告曾為偽造系爭上開買
    賣契約書、繳銷異動登記書及汽（機）車過戶登記書之舉，
    而「系爭買賣為虛偽不存在」此一前提事實，既從未經證實
    ，又如何認定系爭牌號之汽車過戶登記有何不實之處？又既
    然無從認定原車牌號碼215-NG汽車之所有權移轉相關文件係
    屬虛偽，則監理站承辦公務員依前開汽車過戶登記書，將21
    5-NG號自小營業客車移轉所有權資料登載於其職務上所掌之
    公文書上，亦難認該當刑法第214 條罪名之構成要件，蒞庭
    公訴人此部分論告內容應有誤會，併此敘明。
六、綜上所述，本件被告所為，與刑法第214 條使公務員登載不
    實罪之構成要件不符，此外復查無他積極證據足認被告涉有
    使公務員登載不實犯行，自應為無罪之諭知。
據上論斷，應依刑事訴訟法第452 條、第299 條第1 項前段、第
301 條第1 項前段，刑法第28條、第216 條、第220 條第1 項、
第210 條、第41條第1 項前段、第38條第1 項第3 款，判決如主
文。
本案經檢察官劉得為到庭執行職務。
中    華    民    國    99    年    10    月    29    日
                  刑事第四庭  審判長  法  官   黃美文
                                      法  官   邱玉汝
                                      法  官   張詠晶
以上正本證明與原本無異。
如不服本判決應於收受本判決後10日內向本院提出上訴書狀，上
訴書狀應敘述具體理由。上訴書狀未敘述上訴理由者，應於上訴
期間屆滿後20日內補提理由書狀於本院(均須按他造當事人之人
數附繕本 )「切勿逕送上級法院」。
中    華    民    國    99    年    10    月    29    日
                                      書記官   蕭汝芳
┌──────┬──────┬──────┬─────────┐
│ 編號       │名稱        │數量        │附註              │
│            │            │            │                  │
├──────┼──────┼──────┼─────────┤
│ 一         │車號2567-ZH │1 輛        │其上經變造之車身號│
│            │自小客車（空│            │碼「N16ES091425 」│
│            │車無車牌）  │            │及變造之引擎號碼「│
│            │            │            │QG00000000」，為被│
│            │            │            │告所有因變造準私文│
│            │            │            │書犯罪所生之物，依│
│            │            │            │刑法第38條第1 項第│
│            │            │            │3款 規定宣告沒收，│
│            │            │            │其餘與本件犯罪無關│
│            │            │            │，不沒收。        │
├──────┼──────┼──────┼─────────┤
│ 二         │車號251-NG營│1輛         │與本件犯罪無關，不│
│            │小客車（空車│            │沒收。            │
│            │無車牌）    │            │                  │
├──────┼──────┼──────┼─────────┤
│ 三之一     │251-NG汽（機│1張         │與本件犯罪無關，不│
│            │）車各項異動│            │沒收。            │
│            │登記書（繳銷│            │                  │
│            │）「車主聯」│            │                  │
│            │            │            │                  │
│            │            │            │                  │
├──────┼──────┼──────┼─────────┤
│ 三之二     │251-NG汽車新│1張         │與本件犯罪無關，不│
│            │領牌照登記書│            │沒收。            │
│            │（繳銷）「車│            │                  │
│            │主聯」      │            │                  │
├──────┼──────┼──────┼─────────┤
│ 三之三     │2567-ZH 新領│1張         │被告所有因行使變造│
│            │牌照登記書  │            │準私文書犯罪所生之│
│            │            │            │物，依刑法第38條第│
│            │            │            │1 項第3 款規定宣告│
│            │            │            │沒收。            │
├──────┼──────┼──────┼─────────┤
│ 三之四     │4586-KY 汽車│1張         │與本件犯罪無關，不│
│            │新領牌照登記│            │沒收。            │
│            │書（繳銷）「│            │                  │
│            │車主聯」    │            │                  │
├──────┼──────┼──────┼─────────┤
│ 四         │車號2567-ZH │1張         │被告所有因行使變造│
│            │行照        │            │準私文書犯罪所生之│
│            │            │            │物，依刑法第38條第│
│            │            │            │1 項第3 款規定宣告│
│            │            │            │沒收。            │
├──────┼──────┼──────┼─────────┤
│ 五         │汽車買賣合約│1本         │與本件犯罪無關，不│
│            │書          │            │沒收。            │
├──────┼──────┼──────┼─────────┤
│ 六         │車號2567-ZH │2面         │被告所有因行使變造│
│            │車牌        │            │準私文書犯罪所生之│
│            │            │            │物，依刑法第38條第│
│            │            │            │1 項第3 款規定宣告│
│            │            │            │沒收。            │
├──────┼──────┼──────┼─────────┤
│ 七         │車號5720-JV │1張         │與本件犯罪無關，不│
│            │行照        │            │沒收。            │
├──────┼──────┼──────┼─────────┤
│ 八         │車號5720-JV │2面         │與本件犯罪無關，不│
│            │車牌        │            │沒收。            │
├──────┼──────┼──────┼─────────┤
│ 九         │臺中市當舖商│1張         │與本件犯罪無關，不│
│            │業同業公會證│            │沒收。            │
│            │明書        │            │                  │
├──────┼──────┼──────┼─────────┤
│ 十         │車號3733-PS │1張         │與本件犯罪無關，不│
│            │行照影本    │            │沒收。            │
├──────┼──────┼──────┼─────────┤
│ 十一       │原車號5720-J│1只         │與本件犯罪無關，不│
│            │V 鑰匙      │            │沒收。            │
│            │            │            │                  │
│            │            │            │                  │
│            │            │            │                  │
└──────┴──────┴──────┴─────────┘

司法院資訊處製作；財團法人民間司法改革基金會備份。
